【裁判字號】    88,訴,1763
【裁判日期】    890308
【裁判案由】    拆屋還地
【裁判全文】
臺灣桃園地方法院民事判決  八十八年度訴字第一七六三號
    原      告  甲○○
    被      告  乙○○
    訴訟代理人  丁○○
                丙○○
右當事人間拆屋還地事件，本院判決如左：
    主    文
原告之訴駁回。
訴訟費用由原告負擔。
    事    實
甲、原告方面：
  一、聲明：被告乙○○應將座落桃園縣蘆竹鄉○○段三一六之一地號土地上建築物
            拆除，將土地返還原告及其他共有人全體。
  二、陳述：座落桃園縣蘆竹鄉○○段三一六之一地號土地，面積七十四平方公尺，
            地目水，為原告及其他共有人所有共有，被告對上揭土地並無所有權或
            其他任何權利，惟未經原告同意，竟假地利之便，擅自越界建築門牌號
            碼為桃園縣蘆竹鄉○○街二十九號之房屋一棟，而占用上揭土地約八坪
            之面積，經原告一再要求被告返還土地，先後寄存證信函予被告並向桃
            園縣蘆竹鄉調解委員會申請調解，惟被告均置之不理，爰依民法第七百
            六十七條提起本訴。
  三、證據：提出地籍圖謄本、建物登記簿謄本、土地實測圖、蘆竹錦興郵局存證信
            函蘆竹鄉調解委員會通知各一份及土地登記謄本二份為證。
乙、被告方面：
  一、聲明：駁回原告之訴。
  二、陳述：對於原告主張之房屋越界建築之事實並不爭執，惟系爭越界之房屋非伊
      所建，係伊之妻子所蓋，現伊妻子已過世。
  三、證據：提出土地登記謄本一份、戶籍謄本一份為證。
    理    由
一、原告起訴時訴之聲明僅請求被告應將系爭土地返還原告，嗣於八十九年二月二十
    三日言詞辯論期日變更訴之聲明為返還系爭土地予原告及其他共有人全體，而被
    告無異議而為本案之言詞辯論，依民事訴訟法第二百五十五條第二項視為同意訴
    之追加，合先敘明。
二、本件原告主張：座落桃園縣蘆竹鄉○○段三一六之一地號土地，面積七十四平方
    公尺，地目水，為原告及其他共有人所有共有，被告所居住之房屋有部分越界建
    築占用上揭土地約八坪之面積，業據提出地籍圖謄本一紙、土地實測圖一紙、土
    地及建物登記謄本二份為證，並為被告所不爭執，堪信為真實。
三、按當事人主張有利於己之事實者，就其事實有舉證之責任，民事訴訟法第二百七
    十七條定有明文。本件原告主張前揭越界建築之房屋係被告所建築之事實，為被
    告所否認，而原告並無法舉證以實其說，是原告此部分之主張，難認為真實。
四、綜上所述，前揭越界建築之房屋並非被告所建，被告自無拆除該房屋之權限，從
    而原告依民法第七百六十七條規定請求被告拆屋還地，為無理由，應予駁回。
五、據上論結，原告之訴為無理由，依民事訴訟法第七十八條，判決如主文。
中      華      民      國    八十九    年      三      月      八      日
                                        臺灣桃園地方法院民事第二庭
~B法      官  吳爭奇
右為正本係照原本作成
如對本判決上訴須於判決送達後廿日內向本院提出上訴狀
中      華      民      國    八十九    年      三      月      八      日
~B書  記  官  羅英梅


司法院資訊處製作；財團法人民間司法改革基金會備份。
